# 出口报关单确认收入时点

提问人：Zjx111111 时间：2022-06-16 13:19:03
陈版主，你好！
我司有货物在某地保税区报关出口，这种方式报关出口有进保税区报关单（关单上指运港和目的国还是中国），和出保税区报关单（关单上指运港和目的国是最终的出口地区）。
问题是，如果是FOB/EWX这种贸易条款，是不是可以凭进保税区报关单来确认收入？
若是CIF/DDU 的贸易条款，拿到出保税区报关单才能确认收入？
谢谢！

回答人：chenyiwei
收入确认时点的判断依据还是商品控制权及其所有权上的主要风险和报酬的转移时点。具体要看合同，但一般理解，鉴于保税区是“境内关外”，货物跨过保税区和境内其他地区之间的关境并不是真正的进出口，因此通常理解还是要以货物“出国境”的时点为依据。